臺灣新北地方法院三重簡易庭民事判決
　　　　　　　　　　　　　　　　　110年度重簡字第2061號
原      告  南山產物保險股份有限公司

法定代理人  王英君  
訴訟代理人  張哲瑀  
            鍾政曄  
被      告  彭志偉  

上列當事人間請求侵權行為損害賠償事件，於中華民國110年12
月28日言詞辯論終結，本院判決如下：
     主  文
被告應給付原告新臺幣肆萬捌仟玖佰陸拾元，及自民國一一０年
十一月五日起至清償日止，按年息百分之五計算之利息。
原告其餘之訴駁回。
訴訟費用由被告負擔五分之二，餘由原告負擔。
本判決原告勝訴部分得假執行。
    事實及理由
一、原告起訴主張：被告於民國108年9月22日17時25分許駕駛車
    號000-0000號營業小客車，行經國道一號北向33公里600公
    尺輔助內側車道五股交流道處時，因未保持行車安全距離之
    過失，致與原告所承保、訴外人張智華所有並駕駛之車牌號
  &0000; 碼000-0000號自用小客車（下稱系爭車輛）發生碰撞
    ，系爭
    車輛因而受損，支出修復費用共計新臺幣（下同）121,773
    元（工資14,794元、烤漆26,076元、零件80,903元），原告
    並已給付被保險人上開車輛修理費，依法取得代位權。爰依
    侵權行為及保險代位之法律關係提起本訴，並聲明：被告應
    給付原告121,773元及自起訴狀繕本送達被告之翌日起至清
    償日止，按年息百分之5計算之利息。
二、被告則以：原告請求金額過高等語置辯，並聲明：原告之訴
    駁回。
三、法院之判斷：
（一）原告主張被告於上開時、地駕駛營業小客車，因未保持行
      車安全距離之過失而碰撞系爭車輛，致系爭車輛受損之事
      實，業據其提出理賠申請書、理賠計算書、行車執照、駕
      照、國道公路警察局道路交通事故登記單、道路交通事故
      初步分析研判表、統一發票、估價單、車損照片等件為證
      ，並有本院依職權調閱之內政部警政署國道公路警察局第
      一公路警察大隊本件事故卷宗可佐，且為被告不爭執，原
      告之主張，自屬有據。
（二）按因故意或過失，不法侵害他人之權利者，負損害賠償責
      任，又汽車、機車或其他非依軌道行駛之動力車輛，在使
      用中加損害於他人者，駕駛人應賠償因此所生之損害。民
      法第184條第1項前段、第191條之2分別定有明文。又不法
      毀損他人之物者，被害人得請求賠償其物因毀損所減少之
      價額。民法第196條第1項亦有明文。依民法第196條請求
      賠償物被毀損所減少之價額，固得以修復費用為估定之標
      準，但以必要者為限（如修理材料以新品換舊品，應予折
      舊）。查被告因駕車過失不法致系爭車輛受有損害，而原
      告因承保上開車輛，已依保險契約給付被保險人車輛修理
      費，是原告主張依保險法第53條規定，代位行使被保險人
      對於被告之侵權行為損害賠償請求權，洵屬正當。又原告
      主張系爭車輛之修理費為121,773元（工資14,794元、烤
      漆26,076元、零件80,903元），業據其提出估價單及統一
      發票為證，被告雖抗辯原告請求金額過高云云，惟參諸原
      告提出之估價單所載維修項目核與系爭車輛車損照片之受
      損部位大致相符，且衡諸系爭車輛因碰撞，受損情形往往
      不僅初步外觀所顯示者，其餘受損情形，通常需經實際檢
      修，始能發現並確認，是原告就系爭車輛之修復費用已盡
      相當證明之責，而被告就其抗辯並未提出證據以實其說，
      是其所辯，尚不足採信，系爭車輛之必要修理費用應仍以
      原告所提之估價單金額為可採，然上開零件費用之支出既
      係以新品換舊品，揆諸前揭說明，仍應予折舊。次查系爭
      車輛係於100年3月（推定15日）出廠，有行車執照在卷佐
      稽，至108年9月22日受損時，已使用逾5年，零件已有折
      舊，然更新零件之折舊價差顯非必要，自應扣除，本院依
      行政院所頒「固定資產耐用年數表」及「固定資產折舊率
      表」之規定，非運輸業用客車、貨車之耐用年數為5年，
      依定率遞減法每年折舊千分之三六九，其最後一年之折舊
      額，加歷年折舊累積額，總和不得超過該資產成本原額之
      十分之九之計算方法，是就系爭車輛零件修理費用80,903
      元，其折舊所剩之殘值為十分之一即8,090元（元以下四
      捨五入），至於工資14,794元、烤漆26,076元部分，被告
      應全額賠償，加計無須折舊之工資14,794元、烤漆26,076
      元，原告得請求被告賠償之修車費用，共計48,960元（即
      8,090元＋14,794元＋26,076元）。
（三）從而，原告依侵權行為及保險代位之法律關係，請求被告
      給付48,960元及自起訴狀繕本送達翌日即110年11月5日起
      至清償日止，按週年利率百分之5計算之利息，為有理由
      ，應予准許。逾此部分之其餘請求，則無理由，應予駁回
      。
（四）本件原告勝訴部分係適用簡易訴訟程序所為被告敗訴之判
      決，應依職權宣告假執行。
四、訴訟費用負擔之依據：民事訴訟法第79條。
中　　華　　民　　國　　111 　年　　1 　　月　　11　　日
                  臺灣新北地方法院三重簡易庭
                      法      官  葉靜芳
以上正本係照原本作成。
如不服本判決，應於收受送達後20日內向本庭（新北市○○區○
○路0 段000 號）提出上訴狀並表明上訴理由，如於本判決宣示
後送達前提起上訴者，應於判決送達後20日內補提上訴理由書（
須附繕本），未依上揭期間補提合法上訴理由者，法院得逕以裁
定駁回上訴。如委任律師提起上訴者，應一併繳納上訴審裁判費
。
中　　華　　民　　國　　111 　年　　1 　　月　　11　　日
                      書  記  官  陳君偉